---
title: "Arboles de decisión"
author: "Alejandra Quispe"
date: "2023-07-09"
output: html_document
---

```{r setup, include=FALSE}
knitr::opts_chunk$set(echo = TRUE)
```

## ANÁLISIS DE RECOLECCIÓN DE BOTELLAS PET A NIVEL MUNDIAL

Se localizo el documento y se obtuvo la siguiente base de datos:
```{r}
getwd()
```

## IMPORTACIÓN DE LA BASE DE DATOS

```{r}
library(readxl)

BD_Botellas<-read_excel("D:\\Diplomado\\Módulo 6\\TP1\\TRABAJO_FINAL_BOTELLAS_PET\\DATABASE_wastebase_scan_sum.xlsx")
```

## ANALISIS EXPLORATORIO DE LA BASE DE DATOS

Cálculo de la media de botellas recolectadas en todos los países
```{r}
mean(BD_Botellas$bottle_count)
```

```{r}
    hist(BD_Botellas$bottle_count,main = "Histograma de botellas PET recicladas")
```


##Lista de medias recolectas por pais

```{r}
df<-BD_Botellas
medias<-aggregate(df$bottle_count~df$scan_country,df,mean,na.rm=TRUE)
kable(medias)
```

## Media de recolección por año
```{r}
df<-BD_Botellas
medias<-aggregate(df$bottle_count~df$year,df,mean,na.rm=TRUE)
kable(medias)
```


## media de recolección por marcas

```{r}
df<-BD_Botellas
medias<-aggregate(df$bottle_count~df$brand_name,df,mean,na.rm=TRUE)
kable(medias)
```

## Grafico de comportamiento

```{r}
df<-BD_Botellas
medias<-aggregate(df$bottle_count~df$brand_name,df,sum,na.rm=TRUE)
kable(medias)
```

```{r}
df<-BD_Botellas
total<-aggregate(df$bottle_count~df$scan_country,df,sum,na.rm=TRUE)
kable(total)
```

```{r}
df<-BD_Botellas
total_pais<-aggregate(df$bottle_count~df$Codecountry,df,sum,na.rm=TRUE)
kable(total)
plot(df$Codecountry,df$bottle_count)
```

```{r}
barplot(prop.table(table(df$Codecountry)))
```










